【裁判字號】    98,審訴,517
【裁判日期】    981230
【裁判案由】    違反毒品危害防制條例
【裁判全文】
臺灣新竹地方法院刑事宣示判決筆錄     98年度審訴字第517號
公  訴  人  臺灣新竹地方法院檢察署檢察官
被      告  乙○○
指定辯護人  本院公設辯護人甲○○
上列被告因違反毒品危害防制條例案件，檢察官提起公訴（98年
度毒偵字第470 號）後，聲請改依協商程序而為判決，本院於中
華民國98年12月30日下午4 時，在本院刑事第十一法庭宣示判決
，出席職員如下：
                審判長法  官  劉兆菊
                      書記官  林兆嘉
                      通  譯  陳宏昱
法官起立朗讀判決主文、犯罪事實要旨、處罰條文，及告以上訴
限制、期間並提出上訴狀之法院，且諭知記載其內容：
一、主  文：
    乙○○施用第一級毒品，累犯，處有期徒刑柒月。又施用第
    二級毒品，累犯，處有期徒刑陸月；扣案之甲基安非他命貳
    包（毛重各為點柒公克、零點公克），均沒收銷燬之；
    扣案之甲基安非他命吸食器壹組，沒收之。應執行有期徒刑
    拾月；扣案之甲基安非他命貳包（毛重各為點柒公克、零
    點公克），均沒收銷燬之；扣案之甲基安非他命吸食器壹
    組，沒收之。
二、犯罪事實要旨：
（一）乙○○前於民國88年間，因施用毒品案件，經臺灣桃園地
      方法院於88年9月1日以88年度毒聲字第654 號裁定送勒戒
      處所觀察、勒戒後，因認無繼續施用毒品之傾向，於88年
      2 月23日執行完畢釋放出所，並由臺灣桃園地方法院檢察
      署檢察官於同日以88年度偵字第1640號為不起訴處分確定
      。又於同年間，因施用毒品案件，經臺灣桃園地方法院於
      88年9月1日以88年度毒聲字第4998號裁定送勒戒處所觀察
      、勒戒後，因認有繼續施用毒品傾向，經同法院於88年11
      月22日以88年度毒聲字第7083號裁定送強制戒治，復經同
      法院裁定停止強制戒治及撤銷停止戒治後，於90年5月5日
      執行完畢釋放出所；刑責部分，經臺灣桃園地方法院於89
      年1月17日以89年度壢簡字第9號判決判處有期徒刑3 月確
      定；又於89年間，因施用毒品案件，經臺灣桃園地方法院
      於90年1月31日以89年度易字第3239號判決判處有期徒刑6
      月確定。
（二）乙○○曾於93年間，因施用毒品案件，經臺灣桃園地方法
      院於93年9月22日以93年度壢簡字第958號判決判處有期徒
      刑4月確定，於94年7月26日縮刑期滿執行完畢。又於93年
      間，因妨害自由案件，經臺灣桃園地方法院於94年8 月12
      日以94年度簡字第240號判決判處有期徒刑4月確定，於94
      年12月15日易科罰金執行完畢。復於95年間，因施用毒品
      案件，經臺灣桃園地方法院於95年8 月31日以95年度壢簡
      字第1572號判決判處有期徒刑4 月(甲)確定；再因施用毒品
      案件，經臺灣桃園地方法院於96年3 月16日以95年度易字
      第1814號判決分別判處有期徒刑7月(乙)、7月(丙)確定；又於
      95年間，因妨害公務案件，經臺灣桃園地方法院於96年2
      月27日以96年度壢簡字第315號判決判處有期徒刑4月(丁)確
      定；復於同年間，因竊盜案件，經臺灣桃園地方法院於96
      年1月31日以96年度壢簡字第151 號判決判處有期徒刑4月
      (戊)確定；再於同年間，因施用毒品案件，經臺灣臺北地方
      法院於96年1月31日以96年度簡字第303號判決判處有期徒
      刑5 月(己)確定；另於96年間，因竊盜案件，經臺灣桃園地
      方法院於96年12月21日以96年度審易字第539 號判決分別
      判處減刑為有期徒刑3月(庚)、3月確定(辛)；復於96年間，因
      贓物案件，經臺灣桃園地方法院於97年3月7日以96年度審
      易字第867號判決判處減刑為有期徒刑1月又15日(壬)確定；
      上開各案件，嗣因適用中華民國九十六年罪犯減刑條例各
      減其刑期2分之1，就(甲)(乙)(丁)案件部分，經臺灣桃園地方法
      院於96年9 月27日以96年度聲減字第4823號裁定定應執行
      有期徒刑7 月確定，就(丙)(戊)(己)(庚)(辛)(壬)案件部分，經臺灣桃
      園地方法院於97年5 月30日以97年度聲字第1335號裁定定
      應執行有期徒刑1年1月確定，上開案件經接續執行，於97
      年7月23日縮短刑期假釋付保護管束出監，並於97年9月24
      日保護管束期滿未經撤銷，以已執行完畢論。
（三）詎乙○○竟仍不知悔改，基於施用第一級毒品海洛因之犯
      意，於98年2 月26日某不詳時間，在新竹市某處，以將第
      一級毒品海洛因摻入香菸內點燃後吸取煙霧之方式，非法
      施用第一級毒品海洛因1 次；另基於施用第二級毒品甲基
      安非他命（起訴書誤載為安非他命）之犯意，於98年2 月
      26日某不詳時間，在新竹市某市場廁所內，以將第二級毒
      品甲基安非他命置於玻璃球吸食器內，點火燒烤吸其煙霧
      之方式，非法施用第二級毒品甲基安非他命1 次。嗣於98
      年2月27日凌晨1時45分許，在新竹市○○街與民富街口停
      車場為警查獲，並扣得第二級毒品甲基安非他命2 包（毛
      重共計4公克）、甲基安非他命吸食器1組，經其同意採集
      尿液送驗，結果呈嗎啡、安非他命及甲基安非他命陽性反
      應，始悉上情。
（四）案經新竹市警察局第一分局報告臺灣新竹地方法院檢察署
      檢察官偵查起訴後，經檢察官聲請認罪協商判決，由本院
      合議庭裁定由受命法官獨任改依協商程序而為判決。
三、處罰條文：
    毒品危害防制條例第10條第1項、第2項、第18條第1 項前段
    ，刑法第11條、第47條第1項、第51條第5款、第38條第1 項
    第2款。
四、沒收銷燬及沒收：扣案之第二級毒品甲基安非他命2 包（毛
    重分別為3.7公克、0.3公克，共計4 公克，保管字號：98年
    度安保管字第18號，扣押物品清單見本院卷第25頁），屬違
    禁物，均應依毒品危害防制條例第18條第1 項前段規定諭知
    沒收銷燬。另扣案之甲基安非他命吸食器1 組（保管字號：
    98年度保管字第65號，扣押物品清單見本院卷第18頁），係
    被告乙○○所有供施用第二級毒品甲基安非他命所用之物，
    經被告乙○○供承在卷（見偵查卷第10、35頁），爰依刑法
    第38條第1項第2款之規定，沒收之。
五、協商判決除有刑事訴訟法第455條之4第1項第1款於本訊問程
    序終結前，被告撤銷協商合意或檢察官撤回協商聲請者；第
    2款被告協商之意思非出於自由意志者；第4款被告所犯之罪
    非第455條之2第1項所定得以協商判決者；第6款被告有其他
    較重之裁判上一罪之犯罪事實者；第7 款法院認應諭知免刑
    或免訴、不受理者情形之一，及違反同條第2 項「法院應於
    協商合意範圍內為判決；法院為協商判決所科之刑，以宣告
    緩刑或2 年以下有期徒刑、拘役或罰金為限」之規定者外，
    檢察官與被告均不得上訴。
六、如有前項得上訴之情形，得自收受宣示判決筆錄送達之日起
    10日內，向本院提出上訴書狀，上訴於第二審法院。
本案經檢察官洪期榮到庭執行職務。
中    華    民    國    98    年    12    月    30    日
                  刑事第九庭  書  記  官  林兆嘉
                              審判長法官  劉兆菊
以上筆錄正本係照原本作成。
中    華    民    國    98    年    12    月    30    日
                              書  記  官  林兆嘉
附錄本案論罪科刑法條全文：
毒品危害防制條例第10條
施用第一級毒品者，處6月以上5年以下有期徒刑。
施用第二級毒品者，處3年以下有期徒刑。

司法院資訊處製作；財團法人民間司法改革基金會備份。
